

SOBRE MI

Profesional en Ciencias Económicas. Auditora de procesos y gestora de administración, contabilidad y finanzas a tiempo completo con más de 15 años de experiencia en empresas privadas de transporte, logística y construcción modular.

En mis inicios, realicé una pasantía en AFIP dentro de la Dirección de Auditoria, coordinando equipos de fiscalización.

Cuento con una Tecnicatura en Liderazgo Ontológico.

EDUCACIÓN

UNIVERSIDAD NACIONAL DE LOMAS DE ZAMORA

Contador Público, 2012

Lic. en Administración de Empresas, actual

CONTACTO



+ 54 9 11 2235-1070



georgina.bahamondes2015@gmail.com



linkedin.com/in/georgina-bahamondes



Lomas de Zamora

GEORGINA BAHAMONDES

CONTADORA, 47 AÑOS.

EXPERIENCIA

OX LOGISTICA - MONTE GRANDE

KPI Controller, 2023 - Actual

- Gestión y medición de ratios operativos de U.N: Distribución, Warehouse y Mercado Libre.
- Convocación semanal para revisión de los mismos, con desvíos y planes de mejora.

ANDARIEGA SA - BURZACO

Jefe de Administración y Finanzas, 2022

- Elaboré EERR mensual y proyectado de la compañía detectando desvíos y análisis de causas
- Determiné EBITDA global de la compañía.
- Elaboré tablero de A&F y cash flow detectando posibles riesgos financieros.
 Redacté informes financieros.
- Realicé control y seguimiento de los procesos de pago a proveedores, ventas, cobranzas, contabilidad, impuestos, bancos, inversiones, auditorias y trámites societarios.

FREELANCE - BUENOS AIRES & CABA

Contadora y Responsable Financiera, 2018 - Actual

- Asesoramiento contable-impositivo. ABM AFIP, Rentas, AGIP. Facturación Electrónica. Liquidaciones Impositivas (libb, Iva, Ganancias, Autónomos, Bienes personales). Recategorizaciones Monotributo e IIBB. Liquidaciones de Sueldos (Convenio: Comercio-Gastronómicos).
- Auditoría de Procesos. Cash Flow. Pago a Proveedores. Tesorería. Bancos. Recaudación. Control y Gestión de Cobranzas. Conciliaciones de CC, Bancarias. Participación Activa en Cierres Mensuales Contables.

DISTRIBUIDORA METROPOLITANA SRL - CABA

Auditora Operativa, 2009 - 2017

- Auditora Operativa Sucursales del Interior.
 - Realicé la auditoria de procesos: administrativos, facturación, cobranzas, operaciones logísticas (in-out-logística inversa)
 - Diseñé procesos y procedimientos asegurando la existencia de controles adecuados.
 - Realicé matriz de riesgos y foda. Redacté informes de auditoría.
- <u>Responsable de Almacén de Frio</u>: Planifiqué las operaciones del almacén. Coordiné tareas operativas de expedición, recepción, preparación y almacenamiento de productos refrigerados y congelados. Validé los conteos e inventarios de mercadería. Gestioné equipos de trabajo.
- <u>Supervisora de Administración de Tráfico-Casa Central</u>: Realicé la gestión de tráfico, recursos, mano de obra y equipos, optimizando tiempos operativos y administrativos. Realicé el control y facturación de flujos de la operación, Actualicé cuadros tarifarios de costo-flete de viajes locales, interior y larga distancia. Supervisé la liquidación y autoricé el pago a fleteros.
- <u>Supervisora de Administración de Tráfico-CD BCH</u>: Aseguré la facturación del cliente, la gestión de tráfico, emisión de hojas de ruta. Validé procesos de inventario y stock. Realice el seguimiento de VP. Gestioné las órdenes de devoluciones.

EXOLOGISTICA SA - PLEE

Responsable de Administración, 2004 - 2009

- <u>UN LGE</u>: Realicé seguimiento contable de stock con el cliente. Determiné los resultados operativos por centro de costo. Supervisé procesos administrativos y de facturación. Analicé los costos operativos y confeccioné informes e indicadores. Actualicé tarifas según polinómicas e índices acordados con el cliente. Desarrollé el tablero de comando.
- <u>UN CHANDON</u>: Realicé la coordinación operativa. Supervisé procesos de facturación, confeccioné los resultados de UN, determiné presupuesto estimado y real y sus desvíos. Confeccioné los KPI. Relevé procesos, seguimiento de ruteo, control de stock e inventario y cíclicos. Supervisé procesos de recepción y devolución de mercadería.
- <u>UN NIKE</u>: Supervisé los procesos de recepción, despacho y distribución. Realicé la coordinación de flota. Gestioné compras. Controlé la facturación de viajes y autoricé las liquidaciones a pagar y a cobrar.

ROMAN SAC & CARREFOUR ARG SA - PLEE

Analista de Control de Gestión, 1999 - 2004

• <u>CD CARREFOUR</u>: Diseñé el tablero de comando, con áreas de éxito y de riesgo. Realicé la construcción de indicadores operativos y de gestión por centro de costos. Analicé la asignación de recursos y abastecimiento de insumos. Redacté informe de gestión con indicadores, gráficos y estadísticas por procesos. Realicé el control de MO propia y de 3° midiendo productividad y tiempos ocios.